【裁判字號】    92,台非,353
【裁判日期】    921023
【裁判案由】    違反商標法
【裁判全文】
最高法院刑事判決                                九十二年度台非字第三五三號
    上  訴  人  最高法院檢察署檢察總長
    被      告  甲○○
右上訴人因被告違反商標法案件，對於台灣高雄地方法院中華民國九十二年三月七日
第一審確定判決（九十一年度易字第四三六０號，起訴案號：台灣高雄地方法院檢察
署九十一年度偵字第二一八四八、二四六三六、二五三五三號），認為違法，提起非
常上訴，本院判決如左：
    主  文
原判決關於違背法令之部分撤銷。
    理  由
非常上訴理由稱：「一按判決所載理由矛盾者，其判決當然違背法令，刑事訴訟法第
三百七十九條第十四款定有明文。又科刑之判決書其宣示之主文，與所載之事實及理
由必須互相適合，否則即屬理由矛盾，其判決當然為違背法令（參照最高法院六十四
年台上字第八九三號判例）。二經查，本件確定判決認定被告甲○○明知同一商品，
使用相同於他人註冊商標之圖樣之商品而販賣，在事實欄第一項中載明『並扣得如附
表一、二所示之仿冒商品、進價售價統計表一本、電話簿六張、訂單一冊、快遞客戶
存根聯送貨單一冊、出貨估價單一冊、勞力士等仿錶型錄五冊、電腦磁片四片、ＬＶ
皮件在大陸地區銷售處八本』：且理由欄第三項亦載明『扣案如附表一所示之仿冒商
品，爰依商標法第六十四條規定，不問屬於被告與否均宣告沒收；又扣案進價售價統
計表一本、電話簿六張、訂單一冊、快遞客戶存根聯送貨單一冊、出貨估價單一冊、
電腦磁片四片、ＬＶ皮件在大陸地區銷售處八本，均為供被告販賣仿冒商品之用，業
據被告於警訊及本院審理時供明在卷，爰依刑法第三十八條第一項第二款規定，沒收
之』；然在判決主文欄卻未依法就該扣案部分為沒收之諭知，揆諸首開說明，自屬判
決所載理由矛盾，顯有不適用法則之違背法令。三案經確定，爰依刑事訴訟法第四百
四十一條、第四百四十三條提起非常上訴，以資糾正。」等語。
本院按判決所載理由矛盾者，其判決當然違背法令，刑事訴訟法第三百七十九條第十
四款定有明文。又科刑之判決書其宣示之主文，與所載之事實及理由必須互相適合，
否則即屬理由矛盾，其判決當然違背法令。經查本件確定判決認定被告甲○○明知於
同一商品，使用相同於他人註冊商標之圖樣之商品而販賣，在事實欄第一項載明「並
扣得如附表一、二所示之仿冒商品、進價售價統計表一本、電話簿六張、訂單一冊、
快遞客戶存根聯送貨單一冊、出貨估價單一冊、勞力士等仿錶型錄五冊、電腦磁片四
片、ＬＶ皮件在大陸地區銷售處八本」，且於理由欄第三項亦載明「扣案如附表一所
示之仿冒商品，為被告販賣之仿冒商品，爰依商標法第六十四條規定，不問屬於被告
與否均宣告沒收；又扣案進價售價統計表一本、電話簿六張、訂單一冊、快遞客戶存
根聯送貨單一冊、出貨估價單一冊、電腦磁片四片、ＬＶ皮件在大陸地區銷售處八本
，均為被告所有，且均為供被告販賣仿冒商品之用，業據被告於警訊及本院審理時供
明在卷，爰依刑法第三十八條第一項第二款規定，沒收之」，乃原確定判決主文欄卻
未依法就該扣案部分為沒收之諭知，揆諸首揭說明，顯有判決理由矛盾、不適用法則
之違法。案經確定，非常上訴意旨執以指摘，洵有理由，惟原判決尚非不利於被告，
應由本院僅將原判決關於違背法令之部分撤銷，以資糾正。
據上論結，應依刑事訴訟法第四百四十七條第一項第一款前段，判決如主文。
中      華      民      國    九十二    年      十      月    二十三    日
                              最高法院刑事第二庭
                                  審判長法官  陳  錫  奎
                                        法官  洪  清  江
                                        法官  李  伯  道
                                        法官  陳  世  淙
                                        法官  洪  佳  濱
      右正本證明與原本無異
                                              書  記  官
中      華      民      國    九十二    年      十      月    二十八    日


司法院資訊處製作；財團法人民間司法改革基金會備份。
